【裁判字號】    97,簡上,186
【裁判日期】    971209
【裁判案由】    清償消費款
【裁判全文】
臺灣臺南地方法院民事裁定             97年度簡上字第186號
上  訴  人  乙○○
                        樓之2
被上訴人    國泰世華商業銀行股份有限公司
法定代理人  甲○○
上列抗告人與相對人間請求清償消費款事件，抗告人對於民國九
十七年八月二十五日本院九十七年度南簡字第五六五號駁回上訴
之裁定提起抗告，本院裁定如下：
    主      文
抗告駁回。
抗告程序費用由抗告人負擔。
    理      由
一、按訴訟進行中所為之裁定，除別有規定外，不得抗告，民事
    訴訟法第483 條定有明文。又按對於簡易程序之第一審裁判
    ，得上訴或抗告於管轄之地方法院，其審判以合議行之；第
    1項之上訴及抗告程序，準用第434條第1項、第434條之1 及
    第3編第1 章、第4編之規定。再按上訴不合程式或有其他不
    合法之情形而可以補正者，原第一審法院應定期間命其補正
    ，如不於期間內補正，應以裁定駁回之，民事訴訟法第436
    條之1第1項、第3項、第442條第2項分別定有明文。
二、抗告意旨略以：抗告人即被告請求相對人即原告提出所有向
    被告催收款項之文件、資料、錄音、檔案資料、通聯紀錄等
    資料，該資料足以證明相對人有不當催收之情形，相對人不
    當催收造成抗告人精神上損害，相對人不當催收之惡性行為
    ，不符誠信及公序良俗原則等語。
三、查本件抗告人對於民國97年6月3日本院97年度南簡字第565
    號相對人請求清償消費款之判決提起上訴，經原審於97年7
    月11日以裁定命抗告人於收受裁定5日內，補繳第二審裁判
    費新臺幣（下同）4,635元，該裁定於97年8月2日送達抗告
    人收受，有送達回證1紙在卷可憑。抗告人雖於97年7月24日
    對於上開命補繳上訴費之裁定提起抗告，然該補繳裁判費之
    裁定屬訴訟程序進行中所為之裁定且亦非對訴訟標的價額之
    核定，該裁定係不得抗告之裁定，已由本院以97年度簡抗字
    第8號駁回抗告在案。又抗告人對前開補費裁定所提起之抗
    告並無礙於原審法院命補繳上訴費用期間之進行，迄至97年
    8月25日，抗告人仍未補繳上訴費，抗告人前開對本院97 年
    度南簡字第565號相對人請求清償消費款判決提起之上訴，
    自屬上訴不合程式，原審依前揭規定，於97年8月25日以抗
    告人未繳上訴費而駁回其上訴，係於法有據，並無違誤。是
    以，抗告人所提起之本件抗告，為無理由，應予駁回。
四、爰依民事訴訟法第436條之1第3項、第495條之1第1項、第44
    9條第1項、第95條、第78條，裁定如主文。
中    華    民    國    97    年    12    月    9     日
              民事第二庭    審判長法官  林念祖
                                  法官  李杭倫
                                  法官  張麗娟
以上正本係照原本作成
不得再抗告。
中    華    民    國    97    年    12    月    9      日
                                書記官  楊宗倫


司法院資訊處製作；財團法人民間司法改革基金會備份。
